臺灣雲林地方法院刑事判決　　　　　　　100年度交訴字第7號
公　訴　人　臺灣雲林地方法院檢察署檢察官
被　　　告　李昆進
上列被告因公共危險案件，經檢察官提起公訴（99年度偵字第55
83號），被告於準備程序中對被訴之事實為有罪之陳述，經法官
告知簡式審判程序意旨，並聽取當事人之意見後，經本院合議庭
裁定由受命法官獨任行簡式審判程序，判決如下：
    主    文
李昆進犯肇事致人傷害逃逸罪，處有期徒刑陸月，如易科罰金，
以新臺幣壹仟元折算壹日。緩刑貳年，並應於本案判決確定後捌
個月內，向國庫支付新臺幣拾伍萬元。
    事實及理由
一、犯罪事實：
    李昆進於民國99年6月12日下午2時許，駕駛車牌號碼7330-M
    Y號自小客車，沿雲林縣虎尾鎮○○路由西向東行駛，嗣於
    同日下午2時15分許，行至雲林縣虎尾鎮○○里○○路131號
    前，原應注意汽車行駛時，駕駛人應注意車前狀況，並隨時
    採取必要之安全措施，而依當時情形，天候晴、日間自然光
    線、路面乾燥無缺陷、無障礙物、視距良好、號誌動作正常
    等情並無不能注意之情事，竟疏未注意及此，適有吳明東駕
    駛車牌號碼XR3-966 號普通重型機車，沿雲林縣虎尾鎮○○
    街由北往南方向駛至上開路口，李昆進所駕自小客車左前車
    身（近駕駛座車門）遂與吳明東所駕重型機車右前車頭發生
    碰撞，吳明東因而人、車倒地，受有右側肱骨大粗隆骨折等
    傷害（所涉過失傷害部分業經撤回告訴），殊料李昆進明知
    車禍肇事且致人受傷，竟未下車查看救治，亦未在場等候警
    方到場處理，竟基於肇事逃逸之犯意，駕駛上開車輛逃離事
    故現場，後因吳明東經報警送醫救治，警方循線查悉上情。
二、認定犯罪事實所憑之證據及理由
(一)、本案被告李昆進所犯之罪，係死刑、無期徒刑、最輕本刑為
    3 年以上有期徒刑以外之罪，其於準備程序就前揭被訴事實
    為有罪之陳述，經受命法官告知簡式審判程序之旨，並聽取
    其與公訴人之意見後，本院合議庭裁定，依刑事訴訟法第27
    3 條之1 規定，由受命法官獨任進行簡式審判程序，是本案
    之證據調查，依刑事訴訟法第273 條之2 規定，不受同法第
    159 條第1 項、第161 條之2 、第161 條之3 、第163 條之
    1 及第164 條至第170 條規定之限制，合先敘明。
(二)、被告對上開犯罪事實，業於本院審理坦承不諱（見本院卷第
    38頁），且被告肇事逃逸之經過，亦經證人即告訴人吳明東
    、證人陳致仰指述歷歷，此外，有卷附之XR3-966號普通重
    型機車車損照片6張、監視錄影器翻拍畫面照片2張、財團法
    人佛教慈濟綜合醫院大林分院醫療診斷證明書1 紙、道路交
    通事故現場圖、道路交通事故調查報告表（一）、道路交通
    事故調查報告表（二）及車籍詳細資料報表1 份可稽。就肇
    事逃逸乙節，被告自承伊有看到吳明東騎摩托車經過車頭，
    有印象要閃避，可能是轉的時候擦到等語（見本院卷第38頁
    反面、第39頁反面），又佐以證人陳致仰證稱：伊只聽到「
    碰」一聲，那一台車駕駛座的車窗有搖下來，看到機車騎士
    倒在那邊等語（見偵卷第12至13頁），可徵被告係在知悉有
    擦撞到告訴人騎乘之摩托車，而告訴人已倒地下，仍逕行駕
    車離去，端見被告主觀上具有肇事逃逸故意甚明。是以被告
     任 意性之自白與事實相合，應可採信。本案事證明確，被
    告犯行洵堪認定，應依法論科。
三、論罪科刑之理由
    核被告所為，係犯刑法第185 條之4 之肇事致人傷害逃逸罪
    。本院審酌：被告犯後坦承犯行，態度尚佳，惟以被告於肇
    事後，未下車救助，逕行駛離現場，可見其輕忽人命之心態
    ，況肇事逃逸犯行，對於被害人存有高度之危險性，眾多車
    禍事故，常因肇事人逃逸，致被害人未及時受救助，而發生
    憾事，本件告訴人幸未遭受更大危難，但被告所造成之實害
    匪淺，然衡以被告當初會駛離車禍現場，係因斯時接到姪子
    傳送簡訊，告知被告之弟婦病危，被告聯絡不上其弟，方匆
    忙趕赴姪子家中而一時輕忽肇致，本院斟酌被告當日心慌莫
    名，且告訴人吳明東當日所受傷勢以漸次康復，被告復與告
    訴人江金禪、吳明東林達成和解，賠償損失及醫療費用新臺
    幣（下同）1 萬元，有刑事撤回告訴狀及本院調解筆錄可憑
    （見本院第26至27頁），告訴人等亦表示不欲深究，給予一
    定寬恕（見本院卷第42頁反面），及其他一切情狀，量處如
    主文所示之刑，並諭知易科罰金之折算標準。末查被告前曾
    受有期徒刑以上刑之宣告，此有臺灣高等法院被告前案紀錄
    表存卷可參，然於93年7 月13日執行完竣後，5 年內未再因
    故意犯罪受有期徒刑以上之宣告，其係因家人病危，心慌莫
    名下才觸犯本案犯行，被告現正從事果菜批發，有正當職業
    ，且於犯罪後偵查中，即已與告訴人等達成和解。本院認經
    此起訴審判後，當能知所警惕，無再犯之虞，本院認為前開
    對其宣告之刑，以暫不執行為適當，爰宣告緩刑2 年，以啟
    自新。惟被告守法觀念既有不足，為使其能獲緩刑寬典下，
    仍記取教訓，本院斟酌被告本案犯案情節等情，爰依刑法第
    74條第2 項第4 款諭知向國庫支付15萬元。
四、應適用之法律
(一)、刑事訴訟法第273 條之1 第1 項、第299 條第1 項前段。
(二)、刑法第185 條之4 、第74條第1 項第2 款、第2 項第4 款。
(三)、刑法施行法第1 條之1 第1 項、第2 項前段。
本案經檢察官朱啟仁到庭執行職務
中    華    民    國   100    年    4     月    25    日
                  刑事第一庭    法  官  王子榮
以上正本證明與原本無異。
如不服本判決應於收受送達後10日內向本院提出上訴書狀，並應
敘述具體理由；其未敘述上訴理由者，應於上訴期間屆滿後20日
內向本院補提理由書「切勿逕送上級法院」。
                                書記官  陳俊偉
中    華    民    國   100    年    4     月    25    日
附錄論罪科刑條文全文：
中華民國刑法第185條之3
服用毒品、麻醉藥品、酒類或其他相類之物，不能安全駕駛動力
交通工具而駕駛者，處 1 年以下有期徒刑、拘役或科或併科 15
萬元以下罰金。